de: PoE-Standard: IEEE 802.3af; IEEE 802.3at; IEEE 802.3bt; Passiv; Sonstiges
sv: PoE-standard: IEEE 802.3af; IEEE 802.3at; IEEE 802.3bt; Passiv; Övrigt
lt-LT: PoE standartas: IEEE 802.3af; IEEE 802.3at; IEEE 802.3bt; Pasyvus; Kita
hu: PoE szabvány: IEEE 802.3af; IEEE 802.3at; IEEE 802.3bt; Passzív; Egyéb
ja: PoE規格: IEEE 802.3af; IEEE 802.3at; IEEE 802.3bt; パッシブ; その他
ro-RO: Standardul PoE: IEEE 802.3af; IEEE 802.3at; IEEE 802.3bt; Pasiv; Altele
el: Πρότυπο PoE: IEEE 802.3af; IEEE 802.3at; IEEE 802.3bt; Παθητική; Άλλο
bg-BG: PoE стандарт: IEEE 802.3af; IEEE 802.3at; IEEE 802.3bt; Пасивен; Други
nb: Poe-standard: IEEE 802.3af; IEEE 802.3at; IEEE 802.3bt; Passiv; Annet
es: Estándar PoE: IEEE 802.3af; IEEE 802.3at; IEEE 802.3bt; Pasivo; Otros
it: Standard PoE: IEEE 802.3af; IEEE 802.3at; IEEE 802.3bt; Passivo; Altro
sl-SI: PoE standard: IEEE 802.3af; IEEE 802.3at; IEEE 802.3bt; Pasivno; Drugo
sk-SK: PoE štandard: IEEE 802.3af; IEEE 802.3at; IEEE 802.3bt; Pasívny; Iné
zh-TW: 乙太網路供電標準: IEEE 802.3af; IEEE 802.3at; IEEE 802.3bt; 被動式; 其他
en: PoE standard: IEEE 802.3af; IEEE 802.3at; IEEE 802.3bt; Passive; Other
fi: PoE-standardi: IEEE 802.3af; IEEE 802.3at; IEEE 802.3bt; Passiivinen; Muu
da: Poe-standard: IEEE 802.3af; IEEE 802.3at; IEEE 802.3bt; Passiv; Andet
cs: Standard POE: IEEE 802.3af; IEEE 802.3at; IEEE 802.3bt; Pasivní; Jiné
hr-HR: PoE standard: IEEE 802.3af; IEEE 802.3at; IEEE 802.3bt; Pasivni; Ostalo
vi: Tiêu chuẩn Poe: IEEE 802.3af; IEEE 802.3at; IEEE 802.3bt; Thụ động; Khác
th: มาตรฐาน PoE: IEEE 802.3af; IEEE 802.3at; IEEE 802.3bt; แบบพาสซีฟ; อื่นๆ
ko: PoE 표준: IEEE 802.3af; IEEE 802.3at; IEEE 802.3bt; 수동; 기타
tr: Poe Standardı: IEEE 802.3af; IEEE 802.3at; IEEE 802.3bt; Pasif; Diğer
zh-CN: PoE 标准: IEEE 802.3af; IEEE 802.3at; IEEE 802.3bt; 被动; 其他
fr: Norme PoE: IEEE 802.3af; IEEE 802.3at; IEEE 802.3bt; Passif; Autre
pt-PT: Padrão PoE: IEEE 802.3af; IEEE 802.3at; IEEE 802.3bt; Passivo; Outro
nl: PoE-standaard: IEEE 802.3af; IEEE 802.3at; IEEE 802.3bt; Passief; Andere
pt-BR: Padrão PoE: IEEE 802.3af; IEEE 802.3at; IEEE 802.3bt; Passivo; Outro
pl: Standard PoE: IEEE 802.3af; IEEE 802.3at; IEEE 802.3bt; Pasywny; Inne
ru: Стандарт PoE: IEEE 802.3af; IEEE 802.3at; IEEE 802.3bt; Пассивный; Другой